【裁判字號】    92,易,1460
【裁判日期】    920826
【裁判案由】    竊盜
【裁判全文】
臺灣高雄地方法院刑事判決                        九十二年度易字第一四六○號
    公  訴  人  臺灣高雄地方法院檢察署檢察官
    被      告  乙○○
右列被告因竊盜案件，經檢察官提起公訴（九十二年度偵字第一○五八八號），及移
    主  文
乙○○共同連續攜帶兇器、毀壞門扇、於夜間侵入住宅竊盜，累犯，處有期徒刑壹年
貳月。
扣案之剪刀貳把沒收。
    事  實
一、乙○○曾於民國八十九年一月間因竊盜案件，經台灣高雄地方法院以八十九年度
    易字第一四九五號判處有期徒刑七月確定，甫於九十一年六月十八日執行完畢，
    仍不知悔改。竟基於意圖為自己不法所有之概括犯意，於九十二年五月十五日凌
    晨二時十五分許，持客觀上足致他人生命、身體危險之剪刀一把，撬開並破壞丙
    ○○位於高雄市○鎮區○○里○○街十號之住處鐵門，侵入該住宅著手行竊時，
    適為丙○○之鄰居謝榮全發現制止並報警處理，乙○○始未得逞，並扣得作案用
    剪刀一把。
二、乙○○復承前犯意，夥同林政達（另案審理中）前往高雄縣旗山鎮○○路八號處
    ，由林政達負責把風，乙○○持林政達所有之客觀上足致他人生命、身體危險之
    剪刀一把，撬開並破壞甲○○上址之住宅鐵門，入內竊取七星牌香煙二十一包、
    峰牌香煙九包、新樂園牌香煙二十二包、和平牌香煙五包、百樂門牌香煙三包、
    長壽牌香煙五十八包、大衛杜夫牌香煙五包、ＳＡＬＥＭ牌香煙三包、ＢＯＳＳ
    牌香煙一包、台灣啤酒二十四瓶、保力達牌藥酒二十四瓶、新台幣二千四百七十
    八元等物。二人得手後，共乘車號ＺＡＫ─０５８號機車逃逸，行經高雄縣旗山
    鎮○○○路武鹿橋時，因行跡可疑遭警攔查後，發現該車上置有來路不明之物品
    ，始查獲上情，並起獲上開財物及剪刀一把。
三、案經高雄市政府警察局前鎮分局報請臺灣高雄地方法院檢察署檢察官偵查起訴及
    移送併案審理。
    理  由
一、右揭事實，訊據被告乙○○均坦承不諱，核與證人謝榮全於警詢中、偵查中之證
    述，被害人丙○○、甲○○於警詢時之指述，共犯林政達於偵查中之供述情節相
    符，並有贓物認領保管收據一份附卷可憑，復有剪刀二把扣案可稽，足證被告自
  白之語，與事實相符，故本案事證明確，被告犯行應堪認定。
二、查扣案之剪刀二把均屬金屬製，長約二十五公分，前端尖銳，倘持之揮打、擊刺
    客觀上足致他人生命、身體上之危險，自屬兇器，業據本院當庭勘驗後製有筆錄
    附卷足佐。故核其所為，係犯刑法第三百二十一條第一項第一款、第二款、第三
    款之攜帶兇器、毀壞門扇、於夜間侵入住宅竊盜罪。又被告乙○○與林政達就事
    實欄二部分犯行間，有犯意聯絡及行為分擔，皆為共同正犯。被告先後二次攜帶
    兇器、毀壞門扇、侵入住宅竊盜犯行（含第一次未遂犯行），時間緊接，所犯罪
    名相同，顯係基於概括犯意為之，係連續犯，應依刑法第五十六條之規定，論以
    一罪，並加重其刑。被告前曾於八十九年一月間，因竊盜案件，經臺灣高雄地方
    法院判處有期徒刑七月，於九十一年六月十八日縮短刑期執行完畢，此有臺灣高
    等法院被告全國前案紀錄表附卷足按，其於有期徒刑執行完畢後，五年內再犯本
    件有刑徒刑以上之罪，為累犯，應依刑法第四十七條規定遞加重其刑。爰審酌被
    告前有竊盜前科，此有臺灣高等法院被告全國前案紀錄表在卷可憑，足證被告品
    行非端，且正值青年時期，不思以勞力、智慧換取所得，竟以竊盜方式，冀得財
    物，惡性非輕，惟念其於犯罪後坦承犯行，態度良好等一切情狀，量處如主文所
    示之刑，藉資懲儆。末查，扣案之剪刀二把，係被告或另案共犯林正達所有，均
    係供本案犯罪所用之物，業據被告審理中及共犯林政達偵查中陳明在卷，爰依刑
    法第三十八條第一項第二款之規定，併予宣告沒收。
三、公訴人雖僅就事實欄一部分之犯行偵查起訴，惟被告亦實施事實欄二部分之犯行
    ，已如前述，且該部分亦經公訴人移送到院（九十二年度偵字第一○八九二號）
    ，核與前開起訴論罪部分有連續犯之裁判上一罪關係，本院自得一併加以審理，
    附此敘明。另公訴意旨認被告所為事實欄一部分之犯行，僅該當刑法第三百二十
    一條第一項第一款、第三款、第二項之加重竊盜未遂罪，然查被告撬開並破壞被
    害人丙○○住處鐵門入內行竊，已如前述，是被告所為尚該當刑法第三百二十一
    條第一項第二款之毀壞門扇竊盜罪，公訴人漏列此部分所犯法條，尚有不足，併
    此敘明。
據上論斷，應依刑事訴訟法第二百九十九條第一項前段、刑法第二十八條、第五十六
條、第三百二十一條第一項第一款、第二款、第三款、刑法第四十七條、第三十八條
第一項第二款，判決如主文。
中      華      民      國     九十二     年     八     月    二十六    日
                              臺灣高雄地方法院刑事第四庭
                                    法  官    李代昌
右正本證明與原本無異。
如不服本判決，應於判決送達後十日內，向本院提出上訴狀。
                                    書記官    吳月華
中      華      民      國     九十二     年     八     月    二十八    日
附錄本判決論罪科刑適用法條
中華民國刑法第三百二十一條
犯竊盜罪而有左列情形之一者，處六月以上、五年以下有期徒刑：
一  於夜間侵入住宅或有人居住之建築物、船艦或隱匿其內而犯之者。
二  毀越門扇、牆垣或其他安全設備而犯之者。
三  攜帶兇器而犯之者。
四  結夥三人以上而犯之者。
五  乘火災、水災或其他災害之際而犯之者。
六  在車站或埠頭而犯之者。
前項之未遂犯罰之。


司法院資訊處製作；財團法人民間司法改革基金會備份。
